【裁判字號】    97,審訴,1836
【裁判日期】    970919
【裁判案由】    毒品危害防制條例
【裁判全文】
臺灣桃園地方法院刑事判決            97年度審訴字第1836號
公  訴  人  臺灣桃園地方法院檢察署檢察官
被      告  甲○○
上列被告因毒品危害防制條例案件，經檢察官提起公訴（97年度
毒偵字第2215號），被告於準備程序進行中為有罪陳述，經本院
合議庭裁定由受命法官獨任進行簡式審判程序，判決如下：
    主  文
甲○○施用第一級毒品，累犯，處有期徒刑玖月，扣案海洛因參
包含袋（驗餘毛重共零點捌陸肆公克）均沒收銷燬。又施用第二
級毒品，累犯，處有期徒刑柒月。應執行有期徒刑壹年貳月。扣
案海洛因參包含袋（驗餘毛重共零點捌陸肆公克）均沒收銷燬。
    事  實
一、甲○○前因施用毒品案件，經觀察、勒戒後，認無繼續施用
    毒品之傾向，於90年6月8日觀察、勒戒執行完畢釋放出所，
    並由臺灣桃園地方法院檢察署檢察官以90年度毒偵字第 557
    號、1561 號為不起訴處分確定。又於上開勒戒執行完畢後5
    年內之94年1月間，因施用毒品案件，經本院於94年7月29日
    ，以94年度訴字第1031號判決判處應執行有期徒刑10月確定
    ；再因竊盜案件，經本院於94年11月4日，以94 年度壢簡字
    第1825號判決判處應執行有期徒刑6 月確定，上開各罪嗣經
    本院以95年度聲字第1344號裁定應執行有期徒刑1年3月確定
    ，於95年1月12日入監執行，96年2月15日縮短刑期假釋出監
    ，於96年3 月20日假釋期滿執行完畢。仍不知悔改，猶於97
    年4 月21日某時許，在桃園縣中壢市○○○路友人住處，以
    吸食器施用第二級毒品安非他命1 次，及於翌（22）日晚間
    6 時許，在桃園縣中壢市○○路○ 段426 巷42號住處，以針
    筒施打第一級毒品海洛因1 次。嗣於97年4 月22日晚間11時
    25 分 許，在桃園縣蘆竹鄉○○街○ 段77號前處，為警查獲
    ，扣得海洛因3 包（原毛重共0.89公克，驗餘毛重共0.864
    公克）。
二、案經桃園縣政府警察局報請臺灣桃園地方法院檢察署檢察官
    偵查起訴。
    理  由
一、本件被告所犯係死刑、無期徒刑、最輕本刑為三年以上有期
    徒刑以外之罪，其於準備程序中就被訴事實為有罪之陳述，
    經法官告知簡式審判程序之旨，並聽取公訴人、被告之意見
    後，本院認為適宜由受命法官獨任進行簡式審判程序，合先
    敘明。
二、上開犯罪事實，業據被告甲○○於警詢、偵查及本院審理中
    坦承不諱，而被告為警查獲所採尿液經送驗，呈鴉片類、安
    非他命類陽性反應，有臺灣檢驗科技股份有限公司出具之濫
    用藥物尿液檢驗報告附卷可參，另有第一級毒品海洛因3 包
    扣案可資佐證，足認被告之自白與事實相符。本件事證明確
    ，被告犯行堪以認定。按毒品危害防制條例於92年7 月9 日
    修正公布，自93年1 月9 日施行，而依修正後之規定，僅限
    於「初犯」及「5 年後再犯」2 種情形，始應先經觀察、勒
    戒或強制戒治程序。倘被告於5 年內已再犯，經依法追訴處
    罰，縱其第3 次（或第3 次以上）再度施用毒品之時間，在
    初犯經觀察、勒戒或強制戒治執行完畢釋放5 年以後，已不
    合於「5 年後再犯」之規定，且因已於「5 年內再犯」，顯
    見其再犯率甚高，原實施觀察、勒戒或強制戒治，已無法收
    其實效，即應依該條例第10條處罰，最高法院95年度第7 次
    刑事庭會議決議參照。經查，本件被告前因施用毒品案件，
    經觀察、勒戒後於90年6 月8 日執行完畢釋放出所，並經檢
    察官為不起訴處分確定，又於上開勒戒執行完畢後5 年內之
    94 年1月間，因施用毒品案件，經本院以94年度訴字第1031
    號判決判處應執行有期徒刑10月確定，有臺灣高等法院被告
    前案紀錄表在卷可稽，本件被告施用犯行雖在前案觀察、勒
    戒執行完畢5 年後，惟依上開說明，仍應追訴處罰。
三、核被告所為，係犯毒品危害防制條例第10條第1 項、第2 項
    之施用第一、二級毒品罪。被告持有第一級毒品海洛因後，
    進而施用，其持有之低度行為應被其施用之高度行為所吸收
    ，不另論罪。被告有事實欄所載之科刑執行資料，此有卷附
    臺灣高等法院被告前案紀錄表在卷可查，其受有期徒刑之執
    行完畢，5 年以內故意再犯本件有期徒刑以上之罪，為累犯
    ，應依刑法第47條第1 項規定加重其刑。爰審酌被告前已有
    施用毒品前科，於本件復另行施用毒品，顯見其意志不堅，
    缺乏勒戒動機，其施用毒品足以導致精神障礙、性格異常，
    甚至造成生命危險，戕害一己之身體健康，惟念其犯後尚能
    坦承犯行等一切情狀，量處如主文所示之刑，並定其應執行
    之刑。扣案之第一級毒品海洛因3 包（原毛重共0.89公克，
    驗餘毛重共0.864 公克），為違禁物，又依現行檢驗方式乃
    以刮除方式為之，包裝袋上仍會摻殘若干毒品無法分離，應
    一體視為毒品部分，均應依毒品危害防制條例第18條第1 項
    前段宣告沒收銷燬。
據上論斷，應依刑事訴訟法第273 條之1 第1 項、第299 條第1
項前段、毒品危害防制條例第10條第1 項、第2 項、第18條第1
項前段，刑法第11條、第47條第1 項、第51條第5 款，判決如主
文。
本案經檢察官顏世翠到庭執行職務。
中    華    民    國    97    年    9     月   19     日
                    刑事庭  法  官  林孟宜
以上正本證明與原本無異。
如不服本判決，應於判決送達後10日內向本院提出上訴狀（應附
繕本），其未敘述上訴理由者，應於上訴期間屆滿後20日內補提
理由書狀於本院，上訴於臺灣高等法院。
                            書記官  洪明媚
中    華    民    國    97    年     9    月   19     日
附錄本案論罪科刑法條：
毒品危害防制條例第10條規定：
施用第一級毒品者，處6 月以上5 年以下有期徒刑。
施用第二級毒品者，處3 年以下有期徒刑。


司法院資訊處製作；財團法人民間司法改革基金會備份。
